【裁判字號】    98,上訴,1126
【裁判日期】    980820
【裁判案由】    違反毒品危害防制條例
【裁判全文】
臺灣高等法院高雄分院刑事判決        98年度上訴字第1126號
    上  訴  人
    即  被  告  甲○○
                        （現另案於臺灣高雄監獄執行中）
上列上訴人因違反毒品危害防制條例案件，不服臺灣高雄地方法
院98年度訴緝字第67號中華民國98年7 月14日第一審判決（起訴
案號：臺灣高雄地方法院檢察署95年度偵字第29747 號），提起
上訴，本院判決如下：
    主  文
上訴駁回。
    理  由
一、按不服地方法院之第一審判決而上訴者，應向管轄第二審之
    高等法院為之。上訴書狀應敘述具體理由。第二審法院認為
    上訴書狀未敘述理由，應以判決駁回之，刑事訴訟法第361
    條第1 項、第2 項、第367 條前段分別定有明文。而所謂具
    體理由，必係依據卷內既有訴訟資料或提出新事證，指摘或
    表明第一審判決有何採證認事、用法或量刑等足以影響判決
    本旨之不當或違法，而構成應予撤銷之具體事由，始克當之
    （例如：依憑證據法則具體指出所採證據何以不具證據能力
    ，或依憑卷證資料，明確指出所為證據證明力之判斷如何違
    背經驗、論理法則）；倘僅泛言原判決認定事實錯誤、違背
    法令、量刑失之過重或輕縱，而未依上揭意旨指出具體事由
    ，或形式上雖已指出具體事由，然該事由縱使屬實，亦不足
    以認為原判決有何不當或違法者（例如：對不具有調查必要
    性之證據，法院未依聲請調查亦未說明理由，或援用證據不
    當，但除去該證據仍應為同一事實之認定），皆難謂係具體
    理由，俾與第二審上訴制度旨在請求第二審法院撤銷、變更
    第一審不當或違法之判決，以實現個案救濟之立法目的相契
    合，此有最高法院97年台上字第892 號判決意旨可參照。
二、經查：被告甲○○上訴意旨，以證人乙○○為警查獲時，身
    上並無毒品，依經驗可斷證人外出前已施用過毒品，且證人
    乙○○係以針筒注射毒品，故不可能在車上用香菸摻入毒品
    施用，可見證人乙○○之警詢筆錄、偵查筆錄不可採；況查
    獲地點尚有其他證人黃勝祖、劉兆元、徐世豪等人在場，可
    證證人乙○○是在查獲地點之屋內以注射針筒方式施用毒品
    ，原審未予傳喚作證，顯有未恰，指摘原判決不當云云。然
    查，被告雖矢口否認犯罪，但原判決依據證人乙○○於警詢
    、偵查中之證述，及證人乙○○於案發當時為警查獲所採尿
    液，送驗結果確呈嗎啡陽性反應，且承辦員警於案發時持核
    發之搜索票，執行搜索，被告與證人乙○○亦在場，並在被
    告置於主臥室椅子上之外套口袋內，起獲白色粉末1 包，經
    送檢驗結果，該包白色粉末確含第一級毒品海洛因成分；又
    承辦員警並未在上址主臥室內查獲任何注射毒品之針筒，而
    被告與乙○○抵達上址後，即在該址主臥室內吃東西、看電
    視等情，並未至其他房間，且警方亦未在該主臥室內查扣供
    施用毒品使用之針筒，可徵乙○○並非在該址內內施用毒品
    甚明，足見被告辯稱：乙○○係在該址屋內以注射方式施用
    毒品一節，顯不足採；況被告亦自承：其與乙○○彼此間會
    互相提供毒品施用等語，益徵證人乙○○上開所言為真；被
    告辯謂：係其朋友提供乙○○毒品施用一節，委無足採，而
    據以論罪科刑，並無不合。且被告於原審並未聲請傳訊證人
    黃勝祖、劉兆元、徐世豪等人（見原審卷第38頁、第39頁、
    第69頁），被告上訴意旨仍爰原審相同之抗辯，被告上訴，
    卻未依卷內既有訴訟資料或提出新事證，指摘或表明原審判
    決有何用法或量刑等足以影響判決本旨之不當或違法，揆諸
    上開說明，自非屬得上訴第二審之具體事由。
三、綜上所述，本件揆諸上開法條規定及最高法院判決意旨，被
    告之上訴，難認合法，應予駁回。爰不經言詞辯論，依刑事
    訴訟法第367 條前段、第372 條規定，判決如主文。
中    華    民    國    98    年    8     月    20    日
                  刑事第二庭    審判長法  官  林正雄
                                      法  官  陳啟造
                                      法  官  黃壽燕
以上正本證明與原本無異。
如不服本判決應於收受本判決後10日內向本院提出上訴書狀，其
未敘述上訴理由者，並得於提起上訴後10日內向本院補提理由書
狀（均須按他造當事人之人數附繕本）「切勿逕送上級法院」。
中    華    民    國    98    年    8     月    20    日
                                      書記官  梁雅華


司法院資訊處製作；財團法人民間司法改革基金會備份。
